臺灣高等法院民事裁定　　　　　　　　 100年度勞抗字第10號
抗　告　人　張安莉
上列抗告人與相對人中華郵政股份有限公司間請求回復原狀事件
，抗告人對於臺灣臺北地方法院中華民國100 年4 月12日所為
100 年度勞訴字第8 號裁定提起抗告，本院裁定如下：
    主  文
抗告駁回。
抗告費用由抗告人負擔。
    理  由
一、抗告意旨略以：抗告人遭相對人記過1 次處分，遂起訴請求
    回復原狀，原審因抗告人未於訴狀記載訴訟標的價額，乃核
    定本件訴訟標的價額為新臺幣（下同）165 萬元，實則抗告
    人遭記過致不能領取全勤獎金、考成獎金計7 萬元，並受有
    精神痛苦而得要求相對人賠償慰撫金20萬元，總計本件訴訟
    標的價額應為27萬元，原裁定核定之價額過高，爰提起抗告
    ，請廢棄原裁定云云。
二、按核定訴訟標的之價額，以起訴時之交易價額為準；無交易
    價額者，以原告就訴訟標的所有之利益為準；訴訟標的之價
    額不能核定者，以165 萬元定之，民事訴訟法第77條之1 第
    1 項、第2 項、第77條之12定有明文。所謂訴訟標的之價額
    ，指原告應受判決保護之直接利益，亦即原告直接所求判決
    保護之利益，至判決後原告有無利益或所受利益程度如何，
    俱非所問。又此利益，須依客觀之標準而定，與原告之主觀
    價值無關。
三、本件抗告人於原審起訴主張伊任職於相對人之儲匯處擔任業
    務員，係公務員兼具勞工身分及適用交通事業人員任用條例
    第4 條第1 款規定之資位人員，於97年9 月間遭相對人違法
    記過處分，爰起訴求為撤銷該記過處分之判決等情。經查，
    抗告人既為適用交通事業人員任用條例之資位人員，其遭受
    相對人記過處分，將致升資、考成、薪點、獎金同受負面影
    響，此觀同條例第5 條第2 項、交通事業人員考成條例第5
    條第2 項準用公務人員考績法第6 條第2 項及同法施行細則
    第4 條第3 項第3 款等規定可明。抗告人訴請撤銷記過處分
    ，所求判決保護之利益應認係免除上開負面影響所可獲得之
    利益，此項利益具有財產價值，堪認本件係因財產權而起訴
    。然此項利益顯無交易價額，亦無得據以計量價額之標準，
    更非抗告意旨所指之獎金所能涵蓋，應認其價額不能核定，
    依前揭民事訴訟法第77條之12規定，其價額應以165 萬元定
    之。至於抗告人所指得要求賠償慰撫金20萬元一節，乃屬抗
    告人主觀價值，尚非核定本件訴訟標的價額所應考量。原審
    因而核定本件訴訟標的價額為165 萬元，於法尚無違誤。抗
    告意旨指摘原裁定不當，求予廢棄，為無理由，應予駁回。
    爰依民事訴訟法第495條之1第1項、第449條第1項、第95條
    、第78條，裁定如主文。
中    華    民    國   100    年    6     月    28    日
                    勞工法庭
                        審判長法  官  魏麗娟
                              法  官  吳麗惠
                              法  官  黃明發
正本係照原本作成。
本裁定除以適用法規顯有錯誤為理由外，不得再抗告。如提起再
抗告，應於收受後10日內委任律師為代理人向本院提出再抗告狀
。並繳納再抗告費新台幣１千元。
中    華    民    國   100    年    6     月    28    日
                              書記官  顧哲瑜